Minutes et répertoires du notaire Louis Claude LAISNÉ, 13 août 1794 - 21 janvier 1804 (étude XXVIII)
Archives nationales
- Minutes de Louis Claude LAISNÉ, 13 août 1794 - 21 janvier 1804; MC/ET/XXVIII/564 - MC/ET/XXVIII/613
  - Minutes. an X, germinal - an X, floréal, germinal an X (20 mars 1802) - floréal an X (20 mai 1802); MC/ET/XXVIII/603
    - Liquidation de succession de Jean Pierre Raffy, fabricant de papier, à Paris., 26 germinal an X (16 avril 1802); MC/ET/XXVIII/603
      Documents du Minutier central des notaires de Paris concernant l'histoire économique et sociale (1800-1830) [8556 actes], par Claude Pris, introduction et index revus, corrigés par le personnel du Minutier central, sous la direction d'Andrée Chauleur, Paris, Archives nationales, 1999, notice n° 2690 (instrument de recherche imprimé dématérialisé dont la version intégrale est accessible en ligne par la rubrique 'Autres instruments de recherche', voir contexte dans le Plan d’orientation général - Notaires de Paris, guides thématiques du Minutier).
      liquidation; Raffy, Jean Pierre (17..-1801); papetier
    - Mariage de Louis Marie Favorté, jardinier, demeurant à la Grande-Pinte de Bercy, avec Marie Jeanne Adrienne Aufroy, 1, rue de Charenton., 29 germinal an X (19 avril 1802); MC/ET/XXVIII/603
      Documents du Minutier central des notaires de Paris concernant l'histoire économique et sociale (1800-1830) [8556 actes], par Claude Pris, introduction et index revus, corrigés par le personnel du Minutier central, sous la direction d'Andrée Chauleur, Paris, Archives nationales, 1999, notice n° 3019 (instrument de recherche imprimé dématérialisé dont la version intégrale est accessible en ligne par la rubrique 'Autres instruments de recherche', voir contexte dans le Plan d’orientation général - Notaires de Paris, guides thématiques du Minutier).
      contrat de mariage; Bercy (ancienne commune); Charenton (rue de); Aufroy, Jeanne Adrienne; Aufroy, Marie Jeanne Adrienne; Favorté, Louis Marie; jardinier
    - Liquidation de succession de Jean Caumont ci-dessus [no 1858]. [Acte mentionné (no 1858): An IX, 9 pluviôse. (1801, 29 janvier).- Inventaire après décès de Jean Caumont, ébéniste, 4, rue Traversière [Traversière-Saint-Honoré (rue)] et à Charonne et Fontarabie.], 29 germinal an X (19 avril 1802); MC/ET/XXVIII/603
      Documents du Minutier central des notaires de Paris concernant l'histoire économique et sociale (1800-1830) [8556 actes], par Claude Pris, introduction et index revus, corrigés par le personnel du Minutier central, sous la direction d'Andrée Chauleur, Paris, Archives nationales, 1999, notice n° 1861 (instrument de recherche imprimé dématérialisé dont la version intégrale est accessible en ligne par la rubrique 'Autres instruments de recherche', voir contexte dans le Plan d’orientation général - Notaires de Paris, guides thématiques du Minutier).
      liquidation; Charonne (ancienne commune); Traversière-Saint-Honoré (rue); Caumont, Jean; ébéniste
    - Mariage d'Amédée Bretagne Malo de Durfort de Duras, 667, rue de Varenne, avec Claire Louise Rose Bonne de Kersaint, 665, rue de Varennes., 3 floréal an X (23 avril 1802); MC/ET/XXVIII/603
      Documents du Minutier central des notaires de Paris concernant l'histoire économique et sociale (1800-1830) [8556 actes], par Claude Pris, introduction et index revus, corrigés par le personnel du Minutier central, sous la direction d'Andrée Chauleur, Paris, Archives nationales, 1999, notice n° 6034 (instrument de recherche imprimé dématérialisé dont la version intégrale est accessible en ligne par la rubrique 'Autres instruments de recherche', voir contexte dans le Plan d’orientation général - Notaires de Paris, guides thématiques du Minutier).
      contrat de mariage; Varenne (rue de); Coëtnempren de Kersaint, Claire Louise Rose Bonne Guy de (1778-1828); Duras, Amédée Bretagne Malo de Durfort (1771-1838, duc de); Duras, Claire Louisa Rose Bonne Lechal de Kersaint (1778-1828)
    - Mariage de François Nicolas Marteau, menuisier, 28, rue Antoine, avec Charlotte Reine Bal, 9, porte Antoine [Saint-Antoine]., 6 floréal an X (26 avril 1802); MC/ET/XXVIII/603
      Documents du Minutier central des notaires de Paris concernant l'histoire économique et sociale (1800-1830) [8556 actes], par Claude Pris, introduction et index revus, corrigés par le personnel du Minutier central, sous la direction d'Andrée Chauleur, Paris, Archives nationales, 1999, notice n° 1981 (instrument de recherche imprimé dématérialisé dont la version intégrale est accessible en ligne par la rubrique 'Autres instruments de recherche', voir contexte dans le Plan d’orientation général - Notaires de Paris, guides thématiques du Minutier).
      contrat de mariage; Porte-Saint-Antoine (place de la); Saint-Antoine (rue); Bal, Charlotte Reine; Marteau, François Nicolas; menuisier
    - Inventaire après décès de Joseph Marie Durif, commis voyageur, 602, rue de Turenne., 7 floréal an X (27 avril 1802); MC/ET/XXVIII/603
      Documents du Minutier central des notaires de Paris concernant l'histoire économique et sociale (1800-1830) [8556 actes], par Claude Pris, introduction et index revus, corrigés par le personnel du Minutier central, sous la direction d'Andrée Chauleur, Paris, Archives nationales, 1999, notice n° 2744 (instrument de recherche imprimé dématérialisé dont la version intégrale est accessible en ligne par la rubrique 'Autres instruments de recherche', voir contexte dans le Plan d’orientation général - Notaires de Paris, guides thématiques du Minutier).
      inventaire; Turenne (rue de); Durif, Joseph Marie; voyageur de commerce
    - Mariage de Jacques Boutot, marchand de vins, 744, rue du Faubourg-Saint-Jacques, avec Marie Athalie Sophie Dester, 52, rue du Faubourg-Antoine [rue du Faubourg-Saint-Antoine]., 13 floréal an X (3 mai 1802); MC/ET/XXVIII/603
      Documents du Minutier central des notaires de Paris concernant l'histoire économique et sociale (1800-1830) [8556 actes], par Claude Pris, introduction et index revus, corrigés par le personnel du Minutier central, sous la direction d'Andrée Chauleur, Paris, Archives nationales, 1999, notice n° 4394 (instrument de recherche imprimé dématérialisé dont la version intégrale est accessible en ligne par la rubrique 'Autres instruments de recherche', voir contexte dans le Plan d’orientation général - Notaires de Paris, guides thématiques du Minutier).
      contrat de mariage; Faubourg-Saint-Antoine (rue du); Faubourg-Saint-Jacques (rue du); Boutot, Jacques; Dester, Marie Athalie Sophie; commerçant
    - Vente des deux tiers des meubles de la succession Othon par les consorts Devrine à Pierre Léonard Mercier., 13 floréal an X (3 mai 1802); MC/ET/XXVIII/603
      Documents du Minutier central des notaires de Paris concernant l'histoire économique et sociale (1800-1830) [8556 actes], par Claude Pris, introduction et index revus, corrigés par le personnel du Minutier central, sous la direction d'Andrée Chauleur, Paris, Archives nationales, 1999, notice n° 2103 (instrument de recherche imprimé dématérialisé dont la version intégrale est accessible en ligne par la rubrique 'Autres instruments de recherche', voir contexte dans le Plan d’orientation général - Notaires de Paris, guides thématiques du Minutier).
      acte de vente; Devrine (époux); Mercier, Pierre Léonard; Othon (famille)
    - Mariage de Jean Cardinet, marchand de vins, 384, rue Neuve-Égalité, avec Catherine Antoinette Caumont, demeurant à Fontarabie, commune de Charonne., 15 floréal an X (5 mai 1802); MC/ET/XXVIII/603
      Précisions sur les lieux: Charonne (ancienne commune)--Fontarabie (rue de)
      Documents du Minutier central des notaires de Paris concernant l'histoire économique et sociale (1800-1830) [8556 actes], par Claude Pris, introduction et index revus, corrigés par le personnel du Minutier central, sous la direction d'Andrée Chauleur, Paris, Archives nationales, 1999, notice n° 4395 (instrument de recherche imprimé dématérialisé dont la version intégrale est accessible en ligne par la rubrique 'Autres instruments de recherche', voir contexte dans le Plan d’orientation général - Notaires de Paris, guides thématiques du Minutier).
      contrat de mariage; Charonne (ancienne commune); Neuve-Egalité (rue); Cardinet, Jean; Caumont, Catherine Antoinette; commerçant
    - Liquidation de succession de François Morel ci-dessus [no 1653]. [Acte mentionné (no 1653): An X, 19 germinal (1802, 9 avril).- Inventaire après décès de François Morel, sculpteur marbrier, 9, rue Jean-Beausire.], 15 floréal an X (5 mai 1802); MC/ET/XXVIII/603
      Documents du Minutier central des notaires de Paris concernant l'histoire économique et sociale (1800-1830) [8556 actes], par Claude Pris, introduction et index revus, corrigés par le personnel du Minutier central, sous la direction d'Andrée Chauleur, Paris, Archives nationales, 1999, notice n° 1654 (instrument de recherche imprimé dématérialisé dont la version intégrale est accessible en ligne par la rubrique 'Autres instruments de recherche', voir contexte dans le Plan d’orientation général - Notaires de Paris, guides thématiques du Minutier).
      liquidation; Jean-Beausire (rue); Morel, François; sculpteur; tailleur de pierre
    - Vente de fonds de commerce de prêteur sur nantissement, 738, rue Neuve-des-Petits-Champs, par Jean Pierre Maillard, prêteur sur nantissement, à Marie Ange Gredelue [Grédelue], veuve de Charles François Grandrie., 16 floréal an X (6 mai 1802); MC/ET/XXVIII/603
      Documents du Minutier central des notaires de Paris concernant l'histoire économique et sociale (1800-1830) [8556 actes], par Claude Pris, introduction et index revus, corrigés par le personnel du Minutier central, sous la direction d'Andrée Chauleur, Paris, Archives nationales, 1999, notice n° 5556 (instrument de recherche imprimé dématérialisé dont la version intégrale est accessible en ligne par la rubrique 'Autres instruments de recherche', voir contexte dans le Plan d’orientation général - Notaires de Paris, guides thématiques du Minutier).
      acte de vente; Neuve-des-Petits-Champs (rue); Grandrie, Charles François; Gredelue, Marie Ange; Grédelue, Marie Ange; Maillard, Jean Pierre
    - Inventaire après décès de Jean Gaillard, menuisier, 52, rue du Faubourg-Antoine [rue du Faubourg-Saint-Antoine]., 16 floréal an X (6 mai 1802); MC/ET/XXVIII/603
      Documents du Minutier central des notaires de Paris concernant l'histoire économique et sociale (1800-1830) [8556 actes], par Claude Pris, introduction et index revus, corrigés par le personnel du Minutier central, sous la direction d'Andrée Chauleur, Paris, Archives nationales, 1999, notice n° 1982 (instrument de recherche imprimé dématérialisé dont la version intégrale est accessible en ligne par la rubrique 'Autres instruments de recherche', voir contexte dans le Plan d’orientation général - Notaires de Paris, guides thématiques du Minutier).
      inventaire; Faubourg-Saint-Antoine (rue du); Gaillard, Jean; menuisier
    - Inventaire après décès d'Adrien Vasseur, marchand de vins, à l'angle des rues de Thionville et Mazarine., 18 floréal an X (8 mai 1802); MC/ET/XXVIII/603
      Documents du Minutier central des notaires de Paris concernant l'histoire économique et sociale (1800-1830) [8556 actes], par Claude Pris, introduction et index revus, corrigés par le personnel du Minutier central, sous la direction d'Andrée Chauleur, Paris, Archives nationales, 1999, notice n° 4396 (instrument de recherche imprimé dématérialisé dont la version intégrale est accessible en ligne par la rubrique 'Autres instruments de recherche', voir contexte dans le Plan d’orientation général - Notaires de Paris, guides thématiques du Minutier).
      inventaire; Mazarine (rue); Thionville (rue de); Peltier, Jean Frédéric; Vasseur, Adrien; agriculteur; commerçant
    - Mariage de Christophe Adrien Lacasse, charpentier, entrepreneur de bâtiments, 1255, rue du Faubourg-Honoré [rue du Faubourg-Saint-Honoré], avec Félicité Louise Marie Morel, 9, rue Jean-Beausire., 20 floréal an X (10 mai 1802); MC/ET/XXVIII/603
      Documents du Minutier central des notaires de Paris concernant l'histoire économique et sociale (1800-1830) [8556 actes], par Claude Pris, introduction et index revus, corrigés par le personnel du Minutier central, sous la direction d'Andrée Chauleur, Paris, Archives nationales, 1999, notice n° 1558 (instrument de recherche imprimé dématérialisé dont la version intégrale est accessible en ligne par la rubrique 'Autres instruments de recherche', voir contexte dans le Plan d’orientation général - Notaires de Paris, guides thématiques du Minutier).
      contrat de mariage; Faubourg-Saint-Honoré (rue du); Lacasse, Christophe Adrien; Morel, Félicité Louise Marie; charpentier; chef d'entreprise
    - Mariage de Charles Louis Harel, 530, rue du Parc [rue du Parc-Royal ou Parc, ou Parc-National], avec Marie Louise Savart, 187, rue Saint-Antoine., 20 floréal an X (10 mai 1802); MC/ET/XXVIII/603
      Documents du Minutier central des notaires de Paris concernant l'histoire économique et sociale (1800-1830) [8556 actes], par Claude Pris, introduction et index revus, corrigés par le personnel du Minutier central, sous la direction d'Andrée Chauleur, Paris, Archives nationales, 1999, notice n° 8289 (instrument de recherche imprimé dématérialisé dont la version intégrale est accessible en ligne par la rubrique 'Autres instruments de recherche', voir contexte dans le Plan d’orientation général - Notaires de Paris, guides thématiques du Minutier).
      contrat de mariage; Parc-National (rue du); Parc-Royal (rue du); Saint-Antoine (rue); Harel, Charles Louis; Savart, Marie Louise
    - Vente du douzième indivis de fonds de commerce de brasserie, rue du Faubourg-Antoine [rue du Faubourg-Saint-Antoine], à l'angle de la rue de Reuilly, avec le matériel, par Claire Émilie Pilon à Jean Jeanneret, brasseur., 22 floréal an X (12 mai 1802); MC/ET/XXVIII/603
      Documents du Minutier central des notaires de Paris concernant l'histoire économique et sociale (1800-1830) [8556 actes], par Claude Pris, introduction et index revus, corrigés par le personnel du Minutier central, sous la direction d'Andrée Chauleur, Paris, Archives nationales, 1999, notice n° 3619 (instrument de recherche imprimé dématérialisé dont la version intégrale est accessible en ligne par la rubrique 'Autres instruments de recherche', voir contexte dans le Plan d’orientation général - Notaires de Paris, guides thématiques du Minutier).
      acte de vente; Faubourg-Saint-Antoine (rue du); Reuilly (rue de); Jeanneret, Jean; Pilon, Claire Emilie; distillateur
    - Vente de part indivise de la maison où se trouve la brasserie ci-dessus [no 3619] par la même au même. [Acte mentionné (no 3619): An X, 22 floréal (1802, 12 mai).- Vente du douzième indivis de fonds de commerce de brasserie, rue du Faubourg-Antoine [Faubourg-Saint-Antoine (rue du)], à l'angle de la rue de Reuilly, avec le matériel, par Claire Émilie Pilon à Jean Jeanneret, brasseur.], 22 floréal an X (12 mai 1802); MC/ET/XXVIII/603
      Documents du Minutier central des notaires de Paris concernant l'histoire économique et sociale (1800-1830) [8556 actes], par Claude Pris, introduction et index revus, corrigés par le personnel du Minutier central, sous la direction d'Andrée Chauleur, Paris, Archives nationales, 1999, notice n° 3620 (instrument de recherche imprimé dématérialisé dont la version intégrale est accessible en ligne par la rubrique 'Autres instruments de recherche', voir contexte dans le Plan d’orientation général - Notaires de Paris, guides thématiques du Minutier).
      acte de vente; Faubourg-Saint-Antoine (rue du); Jeanneret, Jean; Pilon, Claire Emilie; distillateur
    - Inventaire après décès d'Eustache Viot, marchand de toiles, 1, rue Daval., 23 floréal an X (13 mai 1802); MC/ET/XXVIII/603
      Documents du Minutier central des notaires de Paris concernant l'histoire économique et sociale (1800-1830) [8556 actes], par Claude Pris, introduction et index revus, corrigés par le personnel du Minutier central, sous la direction d'Andrée Chauleur, Paris, Archives nationales, 1999, notice n° 850 (instrument de recherche imprimé dématérialisé dont la version intégrale est accessible en ligne par la rubrique 'Autres instruments de recherche', voir contexte dans le Plan d’orientation général - Notaires de Paris, guides thématiques du Minutier).
      inventaire; Daval (rue); Viot, Eustache; commerçant
    - Mariage de Jacques Jean-Baptiste Charpentier, menuisier, 29, rue Lappe, divorcé d'avec Anne Adélaïde Braudan, avec Angélique Antoinette Cadout, 171, rue de Charenton., 24 floréal an X (14 mai 1802); MC/ET/XXVIII/603
      Documents du Minutier central des notaires de Paris concernant l'histoire économique et sociale (1800-1830) [8556 actes], par Claude Pris, introduction et index revus, corrigés par le personnel du Minutier central, sous la direction d'Andrée Chauleur, Paris, Archives nationales, 1999, notice n° 1983 (instrument de recherche imprimé dématérialisé dont la version intégrale est accessible en ligne par la rubrique 'Autres instruments de recherche', voir contexte dans le Plan d’orientation général - Notaires de Paris, guides thématiques du Minutier).
      contrat de mariage; Charenton (rue de); Lappe (rue de); Braudan, Anne Adélaïde; Cadout, Angélique Antoinette; Charpentier, Jacques Jean-Baptiste; menuisier
    - Mariage de Joseph Schibleur, employé, 8, place des Victoires, avec Marie Louise Opportune Decan, 8, rue Baudoyer., 25 floréal an X (15 mai 1802); MC/ET/XXVIII/603
      Documents du Minutier central des notaires de Paris concernant l'histoire économique et sociale (1800-1830) [8556 actes], par Claude Pris, introduction et index revus, corrigés par le personnel du Minutier central, sous la direction d'Andrée Chauleur, Paris, Archives nationales, 1999, notice n° 4990 (instrument de recherche imprimé dématérialisé dont la version intégrale est accessible en ligne par la rubrique 'Autres instruments de recherche', voir contexte dans le Plan d’orientation général - Notaires de Paris, guides thématiques du Minutier).
      contrat de mariage; Baudoyer (place); Victoires (place des); Decan, Marie Louise Opportune; Schibleur, Joseph
    - Vente de corps de ferme à Marly-la-Ville, 30, rue d'Aval, par Jean-François Moreau, homme de loi, à Éloi Cyr Thérouenne., 25 floréal an X (15 mai 1802); MC/ET/XXVIII/603
      Précisions sur les lieux: Marly-la-Ville (Val-d'Oise)--Aval (rue d')
      Documents du Minutier central des notaires de Paris concernant l'histoire économique et sociale (1800-1830) [8556 actes], par Claude Pris, introduction et index revus, corrigés par le personnel du Minutier central, sous la direction d'Andrée Chauleur, Paris, Archives nationales, 1999, notice n° 7149 (instrument de recherche imprimé dématérialisé dont la version intégrale est accessible en ligne par la rubrique 'Autres instruments de recherche', voir contexte dans le Plan d’orientation général - Notaires de Paris, guides thématiques du Minutier).
      acte de vente; Marly-la-Ville (Val-d'Oise); Moreau, Jean-François; Thérouenne, Eloi Cyr (1735-1827); juriste
    - Vente du domaine de Chissay par Pierre François Badon à Claire Rose Bonne Gui de Coetnempren [Coëtnempren] de Kersaint, épouse d'Amédée Bretagne Malo de Durfort de Duras., 25 floréal an X (15 mai 1802); MC/ET/XXVIII/603
      Documents du Minutier central des notaires de Paris concernant l'histoire économique et sociale (1800-1830) [8556 actes], par Claude Pris, introduction et index revus, corrigés par le personnel du Minutier central, sous la direction d'Andrée Chauleur, Paris, Archives nationales, 1999, notice n° 7148 (instrument de recherche imprimé dématérialisé dont la version intégrale est accessible en ligne par la rubrique 'Autres instruments de recherche', voir contexte dans le Plan d’orientation général - Notaires de Paris, guides thématiques du Minutier).
      acte de vente; Chissay-en-Touraine (Loir-et-Cher); Badon, Jean François; Badon, Pierre François; Coëtnempren de Kersaint, Claire Louise Rose Bonne Guy de (1778-1828); Duras, Amédée Bretagne Malo de Durfort (1771-1838, duc de); Duras, Claire Louisa Rose Bonne Lechal de Kersaint (1778-1828)
    - Mariage de Guillaume Niaux, brocanteur, 20, rue Marguerite [rue Sainte-Marguerite-Saint-Antoine], veuf de Marie Françoise Commelin, avec Catherine Roy, divorcée d'avec Antoine Audet, 153, rue de Charonne., 27 floréal an X (17 mai 1802); MC/ET/XXVIII/603
      Documents du Minutier central des notaires de Paris concernant l'histoire économique et sociale (1800-1830) [8556 actes], par Claude Pris, introduction et index revus, corrigés par le personnel du Minutier central, sous la direction d'Andrée Chauleur, Paris, Archives nationales, 1999, notice n° 2735 (instrument de recherche imprimé dématérialisé dont la version intégrale est accessible en ligne par la rubrique 'Autres instruments de recherche', voir contexte dans le Plan d’orientation général - Notaires de Paris, guides thématiques du Minutier).
      contrat de mariage; Charonne (rue de); Sainte-Marguerite (rue); Audet, Antoine; Commelin, Marie Françoise; Niaux, Guillaume; Roy, Catherine; brocanteur
    - Mariage d'Ambroise Duchâteau, propriétaire, demeurant à Avallon, avec Antoinette Raley, 123, rue Neuve-Saint-Gilles., 27 floréal an X (17 mai 1802); MC/ET/XXVIII/603
      Documents du Minutier central des notaires de Paris concernant l'histoire économique et sociale (1800-1830) [8556 actes], par Claude Pris, introduction et index revus, corrigés par le personnel du Minutier central, sous la direction d'Andrée Chauleur, Paris, Archives nationales, 1999, notice n° 8091 (instrument de recherche imprimé dématérialisé dont la version intégrale est accessible en ligne par la rubrique 'Autres instruments de recherche', voir contexte dans le Plan d’orientation général - Notaires de Paris, guides thématiques du Minutier).
      contrat de mariage; Avallon (Yonne); Saint-Gilles (rue); Duchâteau, Ambroise; Raley, Antoinette
    - Inventaire après décès de Marie Marguerite Vitry, épouse de Victor Antoine Bellêtre [Belletre], jardinier, 20, rue de Montreuil., 28 floréal an X (18 mai 1802); MC/ET/XXVIII/603
      Documents du Minutier central des notaires de Paris concernant l'histoire économique et sociale (1800-1830) [8556 actes], par Claude Pris, introduction et index revus, corrigés par le personnel du Minutier central, sous la direction d'Andrée Chauleur, Paris, Archives nationales, 1999, notice n° 3020 (instrument de recherche imprimé dématérialisé dont la version intégrale est accessible en ligne par la rubrique 'Autres instruments de recherche', voir contexte dans le Plan d’orientation général - Notaires de Paris, guides thématiques du Minutier).
      inventaire; Montreuil (rue de); Belletre, Victor Antoine; Bellêtre, Victor Antoine; Vitry, Marie Marguerite; jardinier
    - Société pour le commerce des bourses, 22, rue de la Ferronnerie, entre Anne Victoire Audierne, marchande boursière, et Claude Anne Cormier., 28 floréal an X (18 mai 1802); MC/ET/XXVIII/603
      Documents du Minutier central des notaires de Paris concernant l'histoire économique et sociale (1800-1830) [8556 actes], par Claude Pris, introduction et index revus, corrigés par le personnel du Minutier central, sous la direction d'Andrée Chauleur, Paris, Archives nationales, 1999, notice n° 1837 (instrument de recherche imprimé dématérialisé dont la version intégrale est accessible en ligne par la rubrique 'Autres instruments de recherche', voir contexte dans le Plan d’orientation général - Notaires de Paris, guides thématiques du Minutier).
      acte de société; Ferronnerie (rue de la); Audierne, Anne Victoire; Cormier, Claude Anne
    - Inventaire après décès de Jean Nicolas Noyon, peintre en porcelaine, 264, rue du Faubourg-Saint-Antoine., 29 floréal an X (19 mai 1802); MC/ET/XXVIII/603